臺灣屏東地方法院刑事判決　　　　　　　94年度訴字第315 號
公　訴　人　臺灣屏東地方法院檢察署檢察官
被　　　告　甲○○　男　28歲.
上列被告因違反毒品危害防制條例案件，經檢察官提起公訴（94
年度毒偵字第611 號），及移送併案（94年度毒偵字第1121號、
94年度毒偵字第1134號、94年度毒偵字第1358號），本院裁定以
簡式審判程序審理，茲判決如下：
    主  文
甲○○連續施用第一級毒品，累犯，處有期徒刑壹年貳月。扣案
海洛因貳包（共計淨重零點伍零公克，空包裝重零點伍壹公克）
、注射針筒肆支及塑膠吸管支，均沒收銷燬。
    事  實
一、甲○○於民國88年間因施用毒品案件，經本院以88年度毒聲
    字第1043號裁定送強制戒治，嗣於88年11月25日先行停止戒
    治釋放出所，並付保護管束，迄89年7 月6 日戒治期滿，由
    臺灣屏東地方法院檢察署檢察官以89年度戒毒偵字第304 號
    為不起訴處分確定。然甲○○又於92年間因施用毒品為警查
    獲，由臺灣屏東地方法院檢察署檢察官提起公訴，並聲請本
    院裁定令其入戒治處所施以強制戒治。其受戒治部分，於93
    年1 月9 日因法律修正而停止執行釋放；其受起訴部分，則
    由本院以92年度簡字第151 號判決判處有期徒刑5 月確定，
    並於93年6 月8 日執行完畢。然甲○○仍未戒除毒癮，竟又
    於前開強制戒治執行完畢後5 年內，基於施用第一級毒品海
    洛因之概括犯意，自94年2 月16日起，至94年5 月2 日23時
    許止，連續在屏東縣長治鄉繁華村石頭城小吃部後方房間內
    ，以將海洛因滲入香菸點燃吸用或以水溶解後利用針筒施打
    之方式，每3 至4 日施用第一級毒品海洛因1 次。嗣於：
  (一)94年2 月22日13時許，經屏東縣警察局警員持本院核發之搜
    索票至屏東縣長治鄉繁華村石頭城小吃部後方甲○○之房間
    內搜索時，扣得海洛因1 包（淨重0.47公克，空包裝重0.22
    公克）、注射針筒4 支及塑膠吸管2 支，使承辦警員有確切
    證據對於甲○○施用毒品產生合理可疑後，甲○○遂自白其
    施用海洛因之事實，並經徵得甲○○同意至警察局採尿送驗
    ，得其尿液呈嗎啡陽性反應之結果而查獲。
  (二)94年4 月17日15時許，因屏東縣警察局屏東分局警員至甲○
    ○之屏東縣長治鄉繁華村石頭城小吃部居所詢訪時，因見甲
    ○○形跡可疑，遂予詢問是否有施用毒品，甲○○遂主動向
    上開警員自白其施用海洛因之犯罪情事，並同意至警察局採
    尿送驗，得其尿液呈嗎啡陽性反應之結果而查獲。
  (三)94年4 月30日22時40分許，因屏東縣警察局內埔分局警員至
    屏東縣長治鄉繁華村石頭城小吃部臨檢時，因見甲○○形跡
    可疑，遂予詢問是否有施用毒品，甲○○遂主動向上開警員
    自白其施用海洛因之犯罪情事，並提出塑膠吸管1 支以供查
    扣，嗣隨警方至警察局採尿送驗，得其尿液呈嗎啡陽性反應
    之結果而查獲。
  (四)94年5 月3 日0 時40分許，因屏東縣警察局屏東分局警員巡
    邏時，見甲○○於屏東縣屏東市謙仁巷附近形跡可疑，遂下
    車詢問其身份，甲○○隨即自其右褲袋中掏出海洛因1 包（
    淨重0.03公克，空包裝重0.29公克）棄置於地上。惟旋為警
    方發覺而予以查扣，甲○○遂向上開警員自白其施用海洛因
    之犯罪情事，並同意至警察局採尿送驗，得其尿液呈嗎啡陽
    性反應之結果而查獲。
二、案經屏東縣警察局移送臺灣屏東地方法院檢察署檢察官偵查
    起訴，並由屏東縣警察局內埔分局、屏東縣警察局屏東分局
    報請臺灣屏東地方法院檢察署檢察官移送併辦。
    理  由
一、上述事實，已據被告甲○○坦白承認，又其於94年2 月22日
    、94年4 月17日、94年4 月30日及94年5 月3 日為警查獲後
    於警察局所採集之尿液經送檢驗結果，均確呈嗎啡（海洛因
    之水解反應）陽性反應，有臺灣檢驗科技股份有限公司濫用
    藥物尿液檢驗報告4紙可稽，此均為鑑定機關本於專業知識
    及以精密儀器測試後所得之結論，自可憑信。而扣案之白色
    粉末2 包（共計淨重0.50公克，空包裝重0.51公克）送驗後
    ，發現含有海洛因成分，有法務部調查局94年4 月29日調科
    壹字第240003576 號、94年7 月11日調科壹字第240003697
    號鑑定通知書2 紙附卷可參，至注射針筒4 支及塑膠吸管3
    支經檢驗後亦有海洛因陽性反應，顯然沾附有海洛因痕漬之
    事實，亦有高雄醫學大學附設中和紀念醫院檢驗報告7 紙在
    卷可考，故被告自白施用海洛因，應與事實相符，而堪採信
    。又被告曾於88年間因施用毒品案件，經本院以88年度毒聲
    字第1043號裁定送強制戒治，嗣於88年11月25日先行停止戒
    治釋放出所，並付保護管束，迄89年7 月6 日戒治期滿，由
    臺灣屏東地方法院檢察署檢察官以89年度戒毒偵字第304 號
    為不起訴處分確定，嗣被告又於92年間因施用毒品為警查獲
    ，由臺灣屏東地方法院檢察署檢察官提起公訴，並聲請本院
    裁定令其入戒治處所施以強制戒治，於93年1 月9 日因法律
    修正而停止執行釋放等情，有臺灣高等法院被告全國前案紀
    錄表、臺灣屏東地方法院檢察署刑案資料查註紀錄表各1 份
    附卷足憑，故本案事證明確，被告於前開強制戒治釋放後5
    年內，再次施用海洛因之犯行，堪以認定。
二、查海洛因係毒品危害防制條例第2 條第2 項第1 款所定之第
    一級毒品，不得非法持有、施用。故核被告施用海洛因之行
    為，係犯毒品危害防制條例第10條第1 項施用第一級毒品罪
    。而其於施用海洛因前或後之持有海洛因犯行，為其施用之
    高度行為所吸收，不另論罪。被告除於94年2 月16日起至同
    年2 月21日23時許止之時間內施用海洛因外，又於前開犯罪
    事實欄所載時、地施用海洛因等事實，雖未據公訴人起訴，
    然本院認此部分與本案已起訴部分有連續犯之裁判上一罪關
    係，亦為起訴之效力所及，本院應併予審理。被告多次施用
    海洛因之行為，時間緊接，手法相同，所犯係犯罪構成要件
    相同之罪名，顯係基於概括犯意而反覆為之，應依連續犯規
    定，論以1 罪，並加重其刑。查被告前於92年間因施用毒品
    ，由臺灣屏東地方法院檢察署檢察官提起公訴，由本院以92
    年度簡字第151 號判決判處有期徒刑5 月確定，並於93年6
    月8 日執行完畢之事實，有臺灣屏東地方法院檢察署刑案資
    料查註紀錄表及臺灣高等法院被告全國前案記錄表在卷可稽
    ，其於5 年以內再犯本案有期徒刑之上述罪名，為累犯，應
    加重其刑，其有2 種刑罰之加重事由，應遞加重之。爰審酌
    被告曾因施用毒品經送觀察、勒戒及強制戒治後，仍未能戒
    斷其施用毒品之惡習，足見其陷溺已深，惟因施用毒品均僅
    係戕害其自己身心並無加害他人，犯罪後坦承犯行、態度尚
    稱良好等一切情狀，量處如主文所示之刑
三、扣案之白色粉末狀物體2 包（共計淨重0.50公克，空包裝重
    0 .51 公克）均含有海洛因成分，至注射針筒4 支及塑膠吸
    管3 支亦沾附有海洛因痕漬，難以分離等情，有法務部調查
    局及高雄醫學大學附設中和紀念醫院之鑑定報告可按已如上
    所述，均應依毒品危害防制條例第18條第1 項前段之規定，
    沒收銷燬之，併予敘明。
據上論斷，應依刑事訴訟法第273條之1第1項、第299條第1項前
段，毒品危害防制條例第10條第1 項、第18條第1 項前段，刑法
第11條、第56條、第47條，判決如主文。
本案經檢察官鄭伊鈞到庭執行職務。
中　　華　　民　　國　　94　　年　　7 　　月　　25　　日
                  刑事第五庭    法  官  林柏泓
以上正本證明與原本無異。
如不服本判決應於收受本判決送達後十日內向本院提出上訴書狀，
其未敘述上訴理由者，並得於提起上訴後十日內向本院補提理由
書狀（均須按他造當事人之人數附繕本）「切勿逕送上級法院」
中　　華　　民　　國　　94　　年　　7 　　月　　26　　日
                                書記官  劉淑蓉
附錄法條：
毒品危害防制條例第10條
施用第一級毒品者，處 6 月以上 5 年以下有期徒刑。
施用第二級毒品者，處 3 年以下有期徒刑。
